臺灣臺南地方法院民事判決　　　　　　　　94年度訴字第45號
原　　　告　乙○○
訴訟代理人　陳惠菊律師
被　　　告　甲○○
訴訟代理人　丙○○
上列當事人間請求侵權行為損害賠償事件，經本院於民國94年7
月5日言詞辯論終結，判決如下：
    主  文
被告應給付原告新臺幣肆萬肆佰貳拾元，及自民國九十四年一月
二十二日起至清償日止，按年息百分之五計算之利息。
原告其餘之訴駁回。
訴訟費用由被告負擔百分之九十六，餘由原告負擔。
本判決第一項得假執行。但被告如於執行標的物拍定、變賣前，
以新臺幣肆萬肆佰貳拾元為原告預供擔保，得免為假執行。
原告其餘假執行之聲請駁回。
    事實及理由
一、本件原告主張：
    (一)被告甲○○為位於台南市○○路13號「富都天廈」大樓之
      住戶，原告乙○○則為該大樓之管理員，被告平日即因大
      樓管理事務而對原告生有不滿。被告於民國（下同）92
      年4月19日上午8時50分許，因對原告張貼社區公告等事務
      ，心生不滿，與原告在該大樓一樓管理室外發生口角後，
      被告竟基於傷害人身體之犯意，徒手毆打原告，並將原告
      壓制於地，以手毆打原告頭部，終致原告受有頭部挫傷合
      併腦震盪、背部挫傷合併筋膜發炎、左手臂抓傷、左手第
      四手指遠端關節挫傷等傷害，嗣該大樓旁群運公司員工陸
      繼杰、林洛佑等人發現後，合力將壓住原告之被告拉開後
      ，被告始停手而與其子曹元華離去現場。案經本院簡易庭
      判處被告拘役五十九天，並經普通庭駁回上訴確定在案。
    (二)按因故意或過失不法侵害他人之權利者，負損害賠償責任
      ，故意以背於善良風俗之方法加損害於他人者，亦同，又
      不法侵害他人之身體、健康．．．雖非財產上之損害，亦
      得請求賠償相當之金額，此分別為民法第184條、第195條
      所明定。
    (三)本件原告因被告所為之行為造成之損害如后：
　    1.醫療費用（已扣除健保給付），計支出新臺幣（下同）
        5,711元，此皆為原告所受傷害治療之必要費用。
  　  2.精神慰藉金：
    　(1)原告現任職於富都天廈管理委員會每月薪資為18,000元
        。原告受此傷害後，因身體狀況每下愈況，甚且造成輕
        度聽覺障礙，不僅生活不便，甚且因而導致夫妻失和而
        離婚，原告為克盡職守而遭此傷害，其所受之痛苦顯非
        常人所能比，爰依民法第195條之規定請求被告賠償精
        神慰藉金1,000,000元。
      (2)本件被告於92年4月19日上午8時50分，以徒手毆打原告
        頭部及耳朵邊，並以腳猛踢原告下體，當時因被告以強
        制力壓制住，致使原告無力反抗，而於當日接受門診治
        療時，因礙於隱私固未檢查下體，且查下體功能勃起之
        障礙，亦非遭受傷害時即可查覺，且因當時醫師僅檢查
        外傷未作更詳細之內科檢查，且外部撞擊而導致之聽障
        有時亦一時不易察覺，需待相當時日始產生傷害之結果
        。另查，依據原告於案發當日所開具之診斷書，原告確
        係受有頭頸部之挫傷，顯見被告確有毆打其頭部及頸部
        ，則原告所受之聽障傷害及下體傷害即係因被告之傷害
        所引起，則其因該傷害行為所導致之身體疾病及傷害，
        縱係接受診療之時日與案發當時相隔時日，惟其確與本
        件傷害行為有關，是原告前往中醫診所並綜合醫院所為
        之診察自屬必要。
      (3)再查，原告原本與太太感情和睦，但因中年失業後來覓
        得富都天廈管理員的工作，自92年4月5日開始上班，92
        年4月19日只為了因基於職責張貼催繳管理費之公告在
        公佈欄上就被積欠管理費之住戶甲○○打傷，並造成下
        體無法勃起之傷害，在此期間，被告甲○○不僅亦對原
        告提出傷害告訴（原告獲判無罪），亦經常向原告挑釁
        嗆聲，而原告因被告之傷害行為不僅受有皮肉外傷，更
        因耳朵聽力喪失、下體無法勃起需長期服用中、西藥，
        否則即會暈眩、頭疼及無法有正常之性生活，而造成生
        活之不便及情緒精神之困擾，夫妻雙方即經常因此而有
        勃谿，並導致協議離婚，故本件原告確係因本件被告之
      　傷害行為而有輕度聽覺障礙（殘障手冊可證）、生活不
        便（因重聽無法與人正常溝通互動）而夫妻失和導致離
        婚。
      (4)92年4月5日應徵管理員任職開始上班後，一切都很平靜
        的上班，但是同年4月9日至18日住戶甲○○即被告（當
        時都沒工作，94年4月份才有工作），每天經過管理室
        進出好多久次，每一次的進出都故意找我的麻煩，直到
        同年4月19日上午8點50分時，被告頭上戴著白色安全帽
        ，腳穿黑色皮鞋，找我麻煩時我有注意到他都穿布鞋，
        案發當時他穿白襪子黑色皮鞋，將我壓倒於地上，整個
        人全身壓在我身上，我動彈不了，然後用雙手打我的頭
        部太陽穴及耳周圍（喊打死你．．．）致使我耳
        聽神經性失障，又用踢我下體，導致下體受傷無法勃
        起，像他這樣有如此殘忍的心態及動作，我造成了一生
        永久無法彌補嚴重的傷害，而後也打電話去找家騷擾，
        被告也等我下午六點下班偷跟我回去，有兩次被我發
        現，我不知他偷跟幾次，然後去我家擾說我打他講一
        大堆謊話，家人和我不勝其煩心生恐懼，我耳被打成
        已失聽了，無法和我太太語言上的溝通，時常為了語言
        的衝突而吵架，又加上下體受傷無法勃起道至夫妻性方
        面的感情越來越生疏而失和，我太太我不是「查埔子
        」，於92年8月18日晚上被趕出門（在家裡她比較佔權
        ），那時候的我帶非常感傷的心情以及哭紅眼睛的臉
        默默地走出我這個家，然後辦理離婚（離婚是我太太自
        己提出的代書也是她自己找的）。我渴盼上班時能過
        平平靜靜而且沒有是是非非的日子並做好管理員的工
        作，而在這兩年多以來，被告一心一意都在想盡辦法，
        無時無刻地，捏造事實偷聽我講電話以及恐嚇威脅我製
        造謠言說謊話，讓我無法繼續工作，以達成被告的目的
        ，現今的我對已積壓心裡兩年多以來的身心所受的痛苦
        已造成了我精神分裂和憂鬱症每天晚上都無法合眼睡好
        一覺，心情無限沮喪，現已在服藥中，假如沒有服藥睡
        不覺（郭綜合醫院身心科姚成榮醫師所開的抗憂藥）
        ，我曾經想自殺了斷一生因受不了被告夫妻的欺凌，且
        被告對我已造成了我這一這生永久嚴重的傷害也是一生
        中永久的殘廢。
    (四)聲明：
      1.被告應給付原告1,005,710 元及自起訴狀繕本送達翌日
        起至清償日止，按年息百分之5計算之利息。
      2.訴訟費用由被告負擔。
      3.願供擔保，請准予宣告假執行。
二、被告則以：
　(一)兩造固於92年4月19日上午8時50分許於大樓一樓管理室外發
    生口角，進而發生拉扯，惟被告確無將原告壓制在地，以手
    加以毆打頭部之情事，原告係於雙方拉扯中始跌倒在地以致
    撞擊頭部受傷，並非遭被告毆打所致，原告起訴主張被告毆
    打受傷，依法自應由原告舉證以實其說。
　(二)本院93年度簡上字第142號判決固認定被告有毆打告頭部成
    傷之行為，惟被告確實並未毆打原告頭部成傷，證人陸繼杰
    於93年3月4日檢察事務官偵訊時證稱：「．．．等我進去後
    ，管理員已在地上，曹先生壓在他身上，曹先生揮拳打管理
    員，管理員出手抵檔。」，證人林洛佑證稱：「我所見經過
    和陸繼杰所說的一樣。管理員會在地，是因為兩人在拉扯之
    中跌倒，當時我看他二人並沒有流血。」云云，足證被告縱
    於與原告拉扯互毆時，曾出手欲打原告（被告否認之），惟
    原告亦本能出手抵檔，被告隨即遭證人等勸開，並無毆打原
    告頭部成傷之情事，本院刑事庭僅以證人證稱見被告欲出手
    打原告，即認定被告有毆打原告成傷，就證人證稱「原告有
    出手抵擋」、「二人（指兩造）並沒有流血」之情置而不論
    ，尚難據為有利於原告之證明，原告依法自應負舉證責任。
    而證人杜宗昇之証詞非但前後自相矛盾，而且與另二名證人
    林洺佑、陸繼杰之証詞亦嚴重互相矛盾。
  (三)再退萬步言，縱鈞院認為被告確有毆打原告成傷之犯行而應
    負損害賠償之責任，原告之請求亦無理由。就醫療費用5,71
    0元部分，除92年4月19日於郭綜合區域教學醫院骨科就診所
    提出之收據920元外，其餘支出係原告分別於93年1月4日至
    93年3月31日於郭綜合醫院泌尿外科、93年2月13日至93年8
    月27日於新樓醫院耳鼻喉科及93年4月20日起至93年6月18日
    於邑豐中醫診、93年1月26日至93年6月25日至莊興堅中醫診
    所就醫，距案發已有相當時日，且均非治療頭部傷害，且就
    原告於92年4月19日就診郭綜合醫院骨科所提出之收據920元
    中，扣除証明書等費用，真正與案情相關之醫療費用也僅
    320元。被告否認係本件受傷醫療必要之支出，原告請求被
    告賠償，顯無理由。原告於案發當天就診之九百二十元，早
    已由本大樓前主委錢鉦津先生，於92年4月22日，以公款付
    予原告。而本件傷害案件，原告乃率先出手，毆打本人成傷
    ，本人亦有驗傷單，和兩件衣物破損，本人受害部分已經由
    檢察官提起上訴，目前正在台南高分院審理中（案號九十四
    年上易字第三九號），既然雙方各有損傷，實無理由求償。
　(四)就原告主張之精神慰撫金1,000,000元部分，原告並未證明
    其輕度聽覺障礙與本件有關，其與其妻離婚，更與被告無涉
    ，從而其請求被告賠償1,000,000元，亦顯屬無稽。又原告
    所受之傷輕微，被告亦有遭原告打傷。又因近兩年來，被原
    告連告5次，疲於奔命、心力交瘁，又中年失業，謀生困難
    ，經常處於失業狀態，被告妻子為單純的家庭主婦，孩子又
    年僅9歲，故於92年度全家全年總收入僅約50,000元，而93
    年也僅約70,000元，大部分的生活費都來自於親友的接濟，
    苦不堪言。反觀原告，其妻子兒女都有各自成功的事業和工
    作，更何況現已離婚，以管理員之薪資，每年總收入約254,
    000元，供他個人生活所需，實綽綽有餘。以被告收入微薄
    、經濟狀況不佳，原告請求被告賠償1,000,000元，顯屬過
    高，自應予以酌減。
　(五)按損害之發生或擴大，被害人與有過失者，法院得減輕賠償
    金額或免除之，民法第217條第1項訂有明文。本件兩造因原
    告找被告理論而衝突，互有受傷，而非如原告主張之被告片
    面毆打，被告就原告傷害被告部分已提起上訴，現由台灣高
    等法院台南分院審理中，本件原告對其所受損害之發生，顯
    與有過失，依法自應減輕或免除被告之賠償責任。而綜合以
    上所述，原告之頭部傷害，顯非被告毆打所致，且被告亦受
    傷在身，更何況，原告手臂之傷又為率先主動攻擊被告所致
    。再進而言之，原告之聽力障礙、下體傷害又與本案無關，
    故原告之訴，顯無理由。並聲明：原告之訴暨假執行之聲請
    均駁回；訴訟費用由原告負擔；如受不利益判決，被告願供
    擔保請准免予假執行。
三、得心證之理由：
  (一)原告主張被告於92年4月19日上午8時50分許，因對原告張貼
    社區公告等事務，心生不滿，與原告在台南市○○路13號「
    富都天廈」大樓一樓管理室外發生口角後，被告竟基於傷害
    人身體之故意，徒手毆打原告，並將原告壓制於地，以手毆
    打原告頭部，終致原告受有頭部挫傷合併腦震盪、背部挫傷
    合併筋膜發炎、左手臂抓傷、左手第四手指遠端關節挫傷等
    傷害，嗣該大樓旁群運公司員工陸繼杰、林洛佑等人發現後
    ，合力將壓住原告之被告拉開後，被告始停手而與其子曹元
    華離去現場等情，並提出診斷證明書一紙附於被告之刑案偵
    查卷宗（刑案偵查卷第11頁）為證，惟被告否認上傷害行為
    ，並以前揭情詞置辯。然查，被告於上開時、地，徒手毆打
    原告成傷之事實，業據該日在場與他人合力將被告拉開之證
    人陸繼杰於本院93年度簡上字第142號到庭結證稱：「（問
    ：他們二人開始起爭執時，有無看到？）有聽到，沒有看到
    。有聽到大聲爭吵的聲音。」、「（問：後來有無到現場去
    看？）他們應該已經吵一陣子了，至少經過五分鐘，吵的時
    候我沒有過去看，同事說隔壁在打架，我才過去看
    ．．．。」、「（問：到了之後，看到他們二人扭打？）我
    指的是拉扯。他們已經在拉扯，很難判定是誰打誰。拉扯時
    ，乙○○跌倒，甲○○在他上面。」、「（問：旁邊有無其
    他住戶試圖拉開他們二位？）沒有看見。後來曹元華有來幫
    我開門，我進去拉開他們二人，拉開時，幾乎快拉不開，我
    沒有看到旁邊是否有其他人，後來林洺佑過來幫我拉開。」
    、「（問：拉甲○○拉不開？）因為他很用力壓住乙○○。
    」、「（問：甲○○揮拳打管理員？）是。乙○○躺在地上
    ，有用手擋。」、「（問：揮拳打管理員是打哪個部位？）
    頭部，當時甲○○有載安全帽。」等語（詳見本院刑事卷
    141至146頁）。核與另一合力將被告拉開之證人林洺佑亦於
    本院刑事庭審理時具結證稱：「（問：拉扯之後有無跌倒？
    ）管理員有跌倒，我們還沒進去拉開時，管理員就被推到花
    圃旁邊跌倒。他們二人互相推拉後，管理員就跌倒，甲○○
    沒有跌倒。」、「（問：乙○○跌倒後，有無看到甲○○騎
    到他身上，出手打乙○○？）管理員在地上，甲○○騎在乙
    ○○身上要打他。我們要拉開甲○○，拉不起來，後來我和
    另二位同事三人才合力拉開甲○○。」、「（問：為何要拉
    開甲○○？）因為他還要出手打乙○○，當時乙○○在地上
    。」、「（問：看到二名被告拉扯過程中，有無看到有人揮
    拳或將手舉起來的動作？）樓上的住戶（按即被告甲○○）
    在拉扯時有揮拳，有舉手。」等語大致相符（詳見本院刑事
    卷第141至第146頁）。前開二位證人既在場目睹當時整個事
    件之經過，又係經本院刑事庭命具結後始為上開證述，則其
    所證當時事件之經過情形，當無甘冒刑事偽證罪之處罰，而
    偏袒任何一造之理由，故渠等之證言，自堪信採。足見被告
    確於上開時、地毆打原告成傷，堪信原告此部分之主張為真
    實。又被告傷害行為，亦經本院刑事庭為相同之認定，因而
    認被告傷害人之身體，而判處拘役59日，如易科罰金，以30
    0元拆算1日確定，有本院93年度簡字第956號刑事簡判決書
    ，本院93年度簡上字第142號刑事判決書各一件在卷為憑，
    復經本院依職權調取之前開刑事案件卷宗足稽，另被告對該
    刑事部分已確定之事實，並不爭執，故被告所為上開辯解，
    可認係推諉飾詞，並無足採。從而，原告基於侵權行為之法
    律關係，訴請被告負侵權行為之損害賠償責任，洵屬有據。
  (二)按因故意或過失，不法侵害他人之權利者，負損害賠償責任
    ；再按不法侵害他人之身體、健康、名譽、自由、信用、隱
    私、貞操，或不法侵害其他人格法益而情節重大者，被害人
    雖非財產上之損害，亦得請求賠償相當之金額，民法第184
    條第1項前段、第195條第一項前段分別定有明文。經查，本
    件被告於92年4月19日上午8時50分許，在台南市○○路13號
    「富都天廈」1樓管理室外，因原告張貼社區公告等事務，
    引發被告不滿，雙方發生口角後，被告基於傷害人之故意，
    徒手毆打原告，致原告受有頭部挫傷合併腦震盪、背部挫傷
    合併筋膜發炎、左手臂抓傷、左手第四手指遠端關節挫傷之
    傷害行為，既經認定，則被告應負損害賠償責任，茲就原告
    所得請求者，爰分述如下：
  1.醫療費用5,710元部分：
    (1)原告主張：因被告上開傷害行為，致受頭部挫傷合併腦震
      盪、背部挫傷合併筋膜發炎、左手臂抓傷、左手第四手指
      遠端關節挫傷等傷害，因礙於隱私固未檢查下體，且因當
      時醫師僅檢查外傷未作更詳細之內科檢查，且外部撞擊而
      導致之聽障有時亦一時不易察覺，而造成日後聽覺及性功
      能障礙，嗣於莊興堅中醫診所、邑豐中醫診所、郭綜合區
      域教學醫院、新樓基督教醫院就診治療，共支出5,710元
      之醫療費用云云，固據其提出醫療費收據30紙為證，惟為
      被告所否認，則原告現存之聽覺及性功能障礙結果，與被
      告傷害行為是否有因果關係，厥為本件另一重要爭點。
    (2)經查，兩造於92年4月19日上午8時50分許，在台南市○○
      路13號「富都天廈」1樓管理室外，雙方發生口角後，被
      告徒手毆打原告，致原告受有受傷害後，於該日原告即至
      郭綜合區域教學醫院就診，經醫師診斷後，認原告受有頭
      部挫傷合併腦震盪、背部挫傷合併筋膜發炎、左手臂抓傷
      、左手第四手指遠端關節挫傷等傷害，並書立診斷證明書
      ，原告旋即持該診斷證明書至台南市警察局第四分局長樂
      派出所，對被告提出傷害罪嫌之告訴（刑案偵查卷第4頁
      、第11頁）。原告既因受被告毆打致傷，前往醫院診療，
      並為對被告提出傷害罪嫌告訴，而請求醫師書立診斷證明
      書，以之證明其所受之傷害之證據，衡諸社會常情，被告
      若有踢打原告下體成傷，原告當會據實以告醫師，請求醫
      師為其檢查，據以證明其所受之傷害，而不至僅因個人隱
      私，即隱匿即其傷害，而未求診。且原告若確受被告上開
      傷害行為，傷及下體，亦應於92年4月19日不久時日，顯
      現不適之症狀，而陸續就醫求診，當不致時隔六個月逾，
      始因下腹壁挫傷、前列腺等病狀，突然於郭綜合區域教學
      醫院泌尿科、莊興堅中醫診所、邑豐中醫診所等醫院密集
      治療。是認原告自93年1月14日起至同年6月25日分別於郭
      綜合區域教學醫院泌尿科、莊興堅中醫診所、邑豐中醫診
      所治療，所支出之4,270元之醫藥費用，應非被告傷害行
      為所致。
    (3)另原告復主張，因被告上揭傷害侵權行為，致聽覺障礙結
      果，而支出520元云云，惟亦為被告所否認。按損害賠償
      之債，以有損害之發生及有責原因之事實，並二者之間，
      有相當因果關係為成立要件，故原告所主張損害賠償之債
      ，如不合於此項成立要件者，即難謂有損害賠償請求權存
      在，最高法院48年台上字第481號判例著有明文。經查，
      本院依原告之聲請，向基督長老教會新樓醫院查詢原告所
      受之聽覺障礙，是否因92年4月19日受外力毆打致，亦因
      疾病等因素所引起？經基督長老教會新樓醫院函覆所示：
      「病患乙○○於民國92年9月29日因鼻出血及雙側聽力障
      礙及鼻咽腫塊至本院就診，並於92年9月30日接受鼻咽切
      片檢查，當時接受聽力檢查、左耳聽力為58.3分貝、右耳
      為56.6分貝，雙側感音性聽力障礙，其聽障原因不詳，至
      於其聽力障礙原因是否為之前外力毆打所致，因病人於事
      後五個月後，才至本院門診追蹤治療，所以無法判斷。」
      此有基督長老教會新樓醫院94年5月24日新樓歷字第09403
      74號函及病歷各一份在卷可參。查原告自92年4月19 日，
      除前往郭綜合區域教學醫院治療外，迄92年9月29日以前
      ，均未因聽覺障礙，而於其他醫院診療，迨距被告前開傷
      害行為5個月餘後，始於92年9月29日前往基督長老教會新
      樓醫院就醫，又依新樓醫院函示，原告於92年9月29日前
      往就診時，除雙側聽力障礙外，尚有鼻出血及鼻咽腫塊等
      症狀，若係被告92年4月19日外力毆擊所致，當不至延至5
      個月餘，始發生上開症狀，足徵原告於92年9月29日始於
      新樓醫院耳鼻喉科就診之聽覺障礙等之傷害，應非被告92
      年4月19日毆打所致。
    (4)此外，原告復未再舉出其他積極證據足資證明原告所受下
      體傷害及聽力障礙，係肇因於被告92年4月19日傷害之行
      為，尚難徒憑原告之片面推測即遽認原告所受下體傷害及
      聽力障礙之結果與被告之傷害行為間有相當因果關係，原
      告請求被告給付其自93年1月14日起至同年6月25日分別於
      郭綜合區域教學醫院泌尿科、莊興堅中醫診所、邑豐中醫
      診所治療，所支出之4,270元之醫藥費用，及同年2月13日
      至同年8月27日於新樓醫院治療所支出之520元之醫藥費用
      洵非正當，難予准許。
    (5)原告主張其於92年4月19日就醫所支出之920元醫療費用，
      並提出收據1紙為憑。惟按當事人因傷害向醫院或醫師請
      求出給診斷書所支出之費用，此部分非係因侵權行為所生
      之財產上之損害，不得請求賠償，此有最高法院66年6月
      11日66年度第5次民庭庭推總會議決議可資參照，是應認
      原告提出前開醫療費用收據中之共計500元之證明書費，
      尚非因被告之侵權行為所生之財產上之損害，是此部分之
      金額，不應准許外，其餘420元部分核屬必要之醫費用，
      應予准許。綜上，原告請求被告給付醫療費用420元，為
      有理由，應予准許，逾此部分之請求，為無理由，不應准
      許。
    2.精神慰藉金
    (1)按慰藉金之賠償以人格權遭受侵害，使精神上受有痛苦為
      必要，至其核給之標準固與財產上損害之計算不同，惟非
      不可斟酌雙方身分、資力與加害程度，及其他各種情形核
      定相當之數額（最高法院51年台上字第223號判例參照）
      。本件原告因受被告不法侵害身體，致受有頭部挫傷合併
      腦震盪、背部挫傷合併筋膜發炎、左手臂抓傷、左手第四
      手指遠端關節挫傷之傷害，據以請求精神慰藉金，於法並
      無不合。另原告因被告之傷害所致之輕度聽覺障礙及性功
      能障礙，並導致原告夫妻失和而離等情，承前所述，原告
      主張前開傷害部分，並無積極證據足資證明與被告之傷害
      行為間有相當因果關係，自非本院審酌範圍，核先敘明。
    (2)本院參酌原告之學歷為高中畢業，現任大樓管理員；而被
      告除於92年8月26日至93年2月25日於寰訊科技顧問股份有
      限公司就承包內政部「建置戶籍數位化資料庫作業計畫」
      內參與工作外，並無固定之工作，業經兩造於本審理時所
      自陳，另原告名僅下有汽車2輛，並無不動產；另被告則
      有房屋3棟、土地5筆、汽車1輛乙節，此有本院依職權調
      閱之兩造財產清單在卷可按。本院審酌上開兩造之身分、
      地位、經濟能力，及原告因本件傷害，依其所提出之就診
      收據之療程僅只一天，惟被告因細故，雙方發生口角，即
      出手毆打原告等一切情狀，認為原告請求1,000, 000元，
      尚嫌過高，應予核減為40,000元，方屬公允，逾此數額之
      請求，為無理由。
    (3)又被告抗辯：本件因原告找被告理論，雙方發生衝突，兩
      造互有受傷，而被告就原告傷害被告刑事部分已提起上訴
      ，現由台灣高等法院台南分院審理中，本件原告對其所受
      損害之發生，顯與有過失，依法自應減輕或免除被告之賠
      償責任云云。按損害之發生或擴大，被害人與有過失者，
      法院得減輕賠償金額或免除之，民法第217條第1項訂有明
      文。經查，本件被告抗辯，兩造因互毆，原告亦涉嫌傷害
      被告乙節部分，前經本院以93年度簡上字第142號判決，
      就原告涉嫌傷害罪被告罪嫌部分為無罪之諭知，並經台灣
      高等法院以94年上易字第39號判決原告無罪確定，經本院
      依職權調閱本院93年簡字第956號、93年簡上字第142號、
      94年上易字第39號刑事卷宗核閱無訛。況縱被告抗辯原告
      傷害行為屬實，惟雙方互毆乃雙方互為侵權行為，與雙方
      行為為損害之共同原因者有別，不生過失問題，無民法第
      217條過失相抵原則之適用，被告仍應負賠償原告損害之
      責任，其主張減免，實無足取。
四、從而，原告基於侵權行為之法律關係，請求被告應給付40,
    420元，及自起訴狀繕本送達之翌日即94年1月22日起至清償
    日止，按年息百分之5計算之利息，為有理由，應予准許；
    逾此部分所為之請求，為無理由，應駁回之。
五、本件為關於財產權之訴訟，所命給付之金額未逾500,000元
    之所為被告敗訴判決，應依民事訴訟法第389條第1項第5款
    規定，依職權宣告假執行，是原告聲請就勝訴部分供擔保為
    假執行，即無必要；本院並依同法第392條第2項、第3項規
    定，依職權宣告被告得供擔保，免為假執行；另原告敗訴部
    分，假執行聲請失所附麗，應併予駁回。
六、本件事證已臻明確，兩造其餘主張及舉證，經核與本件判決
    結果不生影響，爰不另一一論述，併此敘明。
七、據上論結，本件原告之訴為一部有理由，一部無理由，依民
    事訴訟法第79條、第389條第1項第5款、第392條第2項、第3
    項，判決如主文。
中　　華　　民　　國　　94　　年　　7 　　月　　20　　日
                        臺灣臺南地方法院民事第三庭
                            法　　　官  田幸艷
以上為正本係照原本作成。
如對本判決上訴，須於判決送達後20日內向本院提出上訴狀。
中　　華　　民　　國　　94　　年　　7 　　月　　20　　日
                            法院書記官  李培聞
